最高法院民事裁定                                八十八年度台抗字第五四四號
    再 抗告 人  富邦綜合證券股份有限公司
    法定代理人  葉公亮
右再抗告人因與相對人普大興業股份有限公司間請求給付證券款事件，聲請裁定停止
訴訟程序，對於中華民國八十八年八月十六日台灣高等法院裁定（八十八年度抗字第
二四三八號），提起再抗告，本院裁定如左：
    主  文
再抗告駁回。
再抗告訴訟費用由再抗告人負擔。
    理  由
按民事訴訟法第一百八十三條規定：「訴訟中有犯罪嫌疑牽涉其裁判者，法院得在刑
事訴訟終結前，以裁定停止訴訟程序」。所謂訴訟中有犯罪嫌疑牽涉其裁判，係指在
民事訴訟繫屬中，當事人或第三人涉有犯罪嫌疑，足以影響民事訴訟之裁判，非俟刑
事訴訟解決，民事法院即無從或難於判斷者而言，例如當事人或第三人於民事訴訟繫
屬中涉有偽造文書、證人偽證、鑑定人為不實之鑑定等罪嫌，始足當之。本件再抗告
人聲請裁定停止台灣台北地方法院八十七年度重訴字第一四八八號請求給付證券款事
件之訴訟程序，經該院裁定准於台灣台北地方法院檢察署八十八年度偵字第三六二○
號違反證券交易法案件偵查或刑事訴訟程序終結前，停止訴訟程序，相對人不服，提
起抗告，原法院以：相對人係以再抗告人城中公司未給付其所委託賣出之股票價金，
而對再抗告人提起前揭給付證券款訴訟；再抗告人於該訴訟則辯稱：相對人委託其賣
出之股票所有權人實為新巨群集團，該集團中之吳天真等八人尚欠其新台幣四千餘萬
元，爰主張與相對人委託賣出之股票價金抵銷或暫緩給付該筆價金等語。依再抗告人
所辯之事實，新巨群集團有無當事人能力或權利能力，第三人所積欠證券交易款，其
法律上效果應否及於相對人，民事法院並非不得自行調查審認。至於再抗告人如恐受
損害將來求償無著，則屬如何依保全程序以確保將來執行之問題。台灣台北地方法院
依民事訴訟法第一百八十三條規定，裁定停止上開給付證券款之訴訟程序，即有未洽
，因而廢棄該法院所為停止訴訟程序之裁定，依首開說明，尚無違誤。次按民事訴訟
法第一百八十二條所謂之法律關係，係指私法上之法律關係而言。再抗告人據以聲請
裁定停止之原因，即相對人及新巨群集團涉有違反證券交易法之罪嫌，並非私法上之
法律關係，原法院未依該條規定裁定停止訴訟程序，亦無不合。再抗告意旨，仍執前
詞或以裁定停止之原因應含事實在內，指摘原裁定不當，聲明廢棄，要難認為有理由
。
據上論結，本件再抗告為無理由。依民事訴訟法第四百九十二條第一項、第九十五條
、第七十八條，裁定如主文。
中      華      民      國    八十八    年      十      月    二十二    日
                              最高法院民事第七庭
                                  審判長法官  謝  正  勝
                                        法官  劉  福  來
                                        法官  吳  麗  女
                                        法官  陳  淑  敏
                                        法官  黃  義  豐
      右正本證明與原本無異
                                              書  記  官
中      華      民      國    八十八    年     十一     月      五      日
